

NAZARENO LOPEZ

FULL STACK DEVELOPER





CONTACTO

- **1**1 6235-4440
- □ nazarenolopez35@gmail.com
- Argentina, CABA, Floresta

FORMACIÓN ACADÉMICA

Mar. 2023 - Ago. 2024 Coderhouse - Full Stack

Abr. 2023 - Jul. 2023 Bootcamp Kodigo - Java Developer

2017 - 2022

Escuela técnica N°35 "Eduardo Latzina"

2009 - 2016

Escuela Primaria N⁰15 D.E. 18 "Manuel Peña"

IDIOMAS

DOCKER

Español - Nativo Inglés - Básico (A2)

TECNOLOGÍAS UTILIZADAS

MYSOL



PERFIL

Desarrollador full stack con experiencia en el desarrollo de aplicaciones web utilizando tecnologías como React, Node.js, y Docker. Orientado a superar desafíos y a adquirir nuevas experiencias que fortalezcan mis capacidades técnicas y profesionales. Comprometido con el cumplimiento de objetivos, contribuyendo al desarrollo, análisis y ejecución de ideas junto al equipo.

EXPERIENCIA LABORAL

Abr. 2024 - Actualidad "Full Stack Developer", Tecnología BI

- Desarrollo de componentes frontend utilizando React, TypeScript y styled-components.
- Creación y gestión de rutas backend con Node.js.
- Integración de API REST para la comunicación entre servicios.
- Gestión y optimización de bases de datos SQL Server.
- Implementación de sistemas de usuarios con contraseña.
- Despliegue e integración de cambios en servidores usando Docker y PM2.
- Desarrollo de servicios utilitarios para el manejo y transformación de datos complejos.

Mayo. 2023 - Abr. 2024 **Fiver Freelance**

- Diseño de una aplicación para la creación de flyers personalizados y gestión de empleados para RRHH.
- Implementación de frontend, backend y base de datos utilizando React, Node.js, SQL Server, Firebase y MongoDB para distintos proyectos.
- Desarrollo de landing pages con funcionalidades ABM para gestionar productos, artículos y noticias en proyectos de eCommerce, blog y portal de noticias.